臺灣高等法院高雄分院民事判決　　　　94年度再易字第17號
再審原告　　乙○○
　　　　　　　　　　　　6號
再審被告　　丙○○
　　　　　　甲○○
上列當事人間請求損害賠償事件，再審原告對於民國91年8 月14
日本院91年度訴字第6 號確定判決，提起再審之訴，本院裁定如
下：
    主  文
再審之訴駁回。
再審訴訟費用，由再審原告負擔。
    理  由
一、本件再審原告主張略以：本院91年度訴字第6 號確定判決以
    再審原告所涉誣告犯行，業經刑事庭判處罪刑在案為由，認
    定再審被告請求賠償損害為有理由，而判決再審原告應賠償
    丙○○、甲○○各新台幣（下同）3 萬元及5 萬元之精神慰
    撫金。惟再審原告所涉誣告罪，業經最高法院判決發回更審
    ，經二審改判無罪確定。爰依民事訴訟法第496 條第1 項第
    11款規定，對原確定判決聲明不服，請求廢棄原確定判決命
    再審原告給付部分，駁回該部分再審被告之訴等語。
二、按民事訴訟法第496 條第1 項第11款之再審事由，乃指確定
    之判決係依據民事、刑事、行政訴訟判決及其他裁判或行政
    處分為認定事實之基礎，其後該為判決基礎之確定裁判或行
    政處分已經變更者。是若確定判決並非依據刑事判決而認定
    當事人應負賠償責任，純屬民事法院自行調查證據審判之結
    果，自無民事訴訟法第四百九十六條第一項第十一款規定之
    適用（最高法院63年台上字第2313號判例參照）。又依刑事
    訴訟法第490 條規定，附帶民事訴訟除本編有特別規定外，
    準用關於刑事訴訟之規定，但經移送或發回、發交於民事庭
    後，應適用民事訴訟法。是附帶民事訴訟經移送民事庭後，
　　即屬獨立民事訴訟，其移送後之訴訟程序，應適用民事訴訟
  　法，刑事訴訟所調查之證據，及刑事訴訟判決所認定之事實
    ，並非當然有拘束民事訴訟之效力（最高法院43年台上字第
    95號判例參照）。
三、經查，原確定判決乃再審被告於再審原告所涉誣告案中，對
    再審原告提起附帶民事訴訟，經本院刑事庭移送民事庭，由
    本院民事庭獨立適用民事訴訟法，依調查證據結果及斟酌全
    辯論意旨所為判斷，並非以刑事判決認定之事實為再審原告
    應負損害賠償責任之基礎，有該判決附卷可稽。揆諸首揭說
    明，即不符合民事訴訟法第496條第1項第11款之再審事由。
    從而再審原告執上述理由，主張原確定判決有再審事由，並
    進而求將原判決所命給付部分廢棄，即無所據。
據上論結，本件再審之訴顯無理由，爰不經言詞辯論，依民事訴
訟法第502 條第2 項、第78條，判決如主文。
中　　華　　民　　國　　94　　年　　7 　　月　　22　　日
                            民事第六庭
                                審判長法官 許明進
                                法      官 張明振
                                法      官 謝肅珍
以上正本證明與原本無異。
不得上訴。
中　　華　　民　　國　　94　　年　　7 　　月　　22　　日
                                書  記  官 廖素珍
